ACORDAO-COMPLETO-2343803

ACÓRDÃO DE RELAÇÃO

ACÓRDÃO DE RELAÇÃO 1107/2019 ATA 2/2019 - PRIMEIRA CÂMARA

Acórdão 1107/2019-TCU-Primeira Câmara
Os ministros do Tribunal de Contas da União, reunidos em sessão da 1ª Câmara, considerando os pareceres emitidos nos autos pela unidade técnica e pelo Ministério Público junto a este Tribunal, no sentido de que seja feita a correção, mediante apostilamento, com fundamento no art. 143, V, 'd', do RI/TCU c/c a Súmula TCU 145, ante a constatação de inexatidão material, ACORDAM, por unanimidade, em retificar o Acórdão 5823/2018-TCU-Primeira Câmara, de modo que onde se lê, no subitem 9.2, "com fundamento nos arts. 1º, inciso I e 16, inciso III, alínea "c", da Lei 8.443/1992, c/c os arts. 19 e 23, inciso III, da mesma lei, e com os arts. 1º, inciso I, 209, inciso III, 210 e 214, inciso III, do RITCU, julgar irregulares as contas do sr. Lourival Mendes de Oliveira Neto (XXX.702.215-XX) e da Associação Sergipana de Blocos de Trio (XXX.702.215-XX) , condenando-os, solidariamente, ao pagamento da quantia de R$ 100.0000,00 (cem mil reais) , com a fixação do prazo de quinze dias, a contar da notificação, para comprovar, perante o Tribunal (art. 214, III, "a", do RI/TCU) , o recolhimento da dívida aos cofres do Tesouro Nacional, atualizada monetariamente e acrescida dos juros de mora, calculados a partir de 25/8/2008 até a data dos recolhimentos, na forma prevista na legislação em vigor;", leia-se "com fundamento nos arts. 1º, inciso I e 16, inciso III, alínea "c", da Lei 8.443/1992, c/c os arts. 19 e 23, inciso III, da mesma lei, e com os arts. 1º, inciso I, 209, inciso III, 210 e 214, inciso III, do RITCU, julgar irregulares as contas do sr. Lourival Mendes de Oliveira Neto (XXX.702.215-XX) e da Associação Sergipana de Blocos de Trio ( (32.884.108/0001-80) , condenando-os, solidariamente, ao pagamento da quantia de R$ 100.0000,00 (cem mil reais) , com a fixação do prazo de quinze dias, a contar da notificação, para comprovar, perante o Tribunal (art. 214, III, "a", do RI/TCU) , o recolhimento da dívida aos cofres do Tesouro Nacional, atualizada monetariamente e acrescida dos juros de mora, calculados a partir de 25/8/2008 até a data dos recolhimentos, na forma prevista na legislação em vigor;", mantendo-se inalterados os demais termos do acórdão ora retificado.
1. Processo TC-Processo 003.388/2015-8 (TOMADA DE CONTAS ESPECIAL) 
	1.1. Apensos: Processo 039.805/2018-2 (COBRANÇA EXECUTIVA) ; Processo 039.859/2018-5 (COBRANÇA EXECUTIVA) ; Processo 039.861/2018-0 (COBRANÇA EXECUTIVA) 
	1.2. Responsáveis: Associação Sergipana de Blocos de Trio (32.884.108/0001-80) ; Lourival Mendes de Oliveira Neto (XXX.702.215-XX) .
	1.3. Entidade: Associação Sergipana de Blocos de Trio.
	1.4. Relator: Ministro-Substituto Weder de Oliveira.
	1.5. Representante do Ministério Público: Procurador Sergio Ricardo Costa Caribé.
	1.6. Unidade Técnica: Secretaria do TCU no Estado de Sergipe (Sec-SE) .
	1.7. Representação legal: não há.
	1.8. Determinações/Recomendações/Orientações: não há.

Primeira Câmara

Associação Sergipana de Blocos de Trio.

Associação Sergipana de Blocos de Trio (32.884.108/0001-80); Lourival Mendes de Oliveira Neto (XXX.702.215-XX).

WEDER DE OLIVEIRA

não há.

Procurador Sergio Ricardo Costa Caribé.

TOMADA DE CONTAS ESPECIAL (TCE)

Secretaria do TCU no Estado de Sergipe (Sec-SE).